臺灣新竹地方法院宣示判決筆錄　　　　　 93年度訴字第636號
公　訴　人　臺灣新竹地方法院檢察署檢察官
被　　　告　乙○○　男　38歲.
指定辯護人　本院公設辯護人甲○○
上列被告因違反毒品危害防制條例案件，檢察官提起公訴（93年
度毒偵字第1209號）及移送併案審理（94年度毒偵字第54、695
號及94年度速偵字第463號）後，聲請改依協商程序而為判決，
本院於中華民國94年4月14日下午4時，在本院刑事第八法庭宣示
判決，出席職員如下：
法官起立朗讀判決主文、犯罪事實要旨、處罰條文、附記事項，
及告以上訴限制、期間並提出上訴狀之法院，且諭知記載其內容
：
一、主  文：
    乙○○連續施用第一級毒品，累犯，處有期徒刑拾壹月，扣
    案之第一級毒品海洛因貳包（其中壹包淨重零點零陸公克，
    空包裝重零點貳公克；另壹包淨重零點貳公克，空包裝重
    零點壹柒公克），沒收銷燬之；注射針筒肆支，沒收之。又
    連續施用第二級毒品，累犯，處有期徒刑伍月。應執行有期
    徒刑壹年月，扣案之第一級毒品海洛因貳包（其中壹包淨
    重零點零陸公克，空包裝重零點貳公克；另壹包淨重零點
    貳公克，空包裝重零點壹柒公克），沒收銷燬之；注射針筒
    肆支，沒收之。
二、犯罪事實要旨：
　　乙○○前於民國90年間，因違反毒品危害防制條例案件，經
    本院判處有期徒刑8月確定，於92年6月7日執行完畢。其前
    因施用第二級毒品案件，經本院於88年2月4日以88年度毒聲
    字第227號裁定送勒戒處所觀察、勒戒後，經勒戒處所認無
    繼續施用毒品之傾向，由臺灣新竹地方法院檢察署檢察官於
    88年2月25日以88年度偵字第1317號為不起訴處分確定。復
    因施用第一級毒品案件，經本院於89年12月5日以89年度毒
    聲字第2852號裁定送勒戒處所觀察、勒戒後，經勒戒處所認
    有繼續施用毒品之傾向，再經本院於90年1月15日以90年度
    毒聲字第82號裁定，令入戒治處所施以強制戒治一年，嗣因
    執行屆滿3月且成效評定為合格，認無繼續戒治之必要，而
    經本院於90年6月8日以90年度毒聲字第976號裁定停止戒治
    ，所餘戒治期間付保護管束，然乙○○於保護管束期間違反
    保護管束應遵守事項，且情節重大，再經本院於90年11月26
    日以90年度毒聲字第1723號裁定撤銷停止戒治，令入戒治處
    所強制戒治，於91年10月7日強制戒治期滿，而其同時所犯
    施用第一級毒品之刑案部分，則經本院以90年度易字第299
    號判決判處有期徒刑8月確定。詎其仍未戒除毒癮，於前開
    強制戒治執行完畢後5年內，復基於施用第一級毒品海洛因
    之概括犯意，自92年12月間某日起至94年3月18日止，連續
    以注射針筒施打在手腕皮膚關節處之方式，並以約每天施用
    1次以上之頻率，在其位於新竹市○○街16之1號住處，非法
    施用第一級毒品海洛因多次；另基於施用第二級毒品安非他
    命之概括犯意，於同前之期間、地點，連續以將安非他命放
    在鋁箔紙上，其下點火燒烤吸食煙霧之方式，並以約4、5
    天施用1次之頻率，非法施用第二級毒品安非他命多次。嗣
    為警分別於(一)93年10月15日12時許，在上址住處前查獲，並
    扣得第一級毒品海洛因1包（淨重0.06公克，空包裝重0.20
    公克）及其所有且為供施用第一級毒品使用之注射針筒2支
    ，經警採集其尿液送驗結果，呈嗎啡類、甲基安非他命類毒
    品陽性反應；(二)93年12月24日4時許，在新竹市○區○○路
    353號前查獲，並扣得第一級毒品海洛因1包（淨重0.32公克
    ，空包裝重0.17公克），經警採集其尿液送驗結果，呈嗎啡
    類毒品陽性反應；(三)94年1月22日11時20分許，在上址住處
    查獲，經警採集其尿液送驗結果，呈嗎啡類毒品陽性反應；
    (四)94年3月18日16時50分許，在上址住處查獲，並扣得其所
    有且為供施用第一級毒品使用之注射針筒2支，經採集其尿
    液送驗結果，呈嗎啡類、甲基安非他命類毒品陽性反應，因
    而查悉上情。
三、處罰條文：
    毒品危害防制條例第10條第1項、第2項、第18條第1項前段
    ，刑法第56條、第47條、第51條第5款、第38條第1項第2款
    。
四、協商判決除有刑事訴訟法第454條之4第1項第1款於本訊問程
    序終結前，被告撤銷協商合意或檢察官撤回協商聲請者；第
    2款被告協商之意思非出於自由意志者；第4款被告所犯之罪
    非第455條之2第1項所定得以協商判決者；第6款被告有其他
    較重之裁判上一罪之犯罪事實者；第7款法院認應諭知免刑
    或免訴、不受理者情形之一，及違反同條第2項「法院應於
    協商合意範圍內為判決；法院為協商判決所科之刑，以宣告
    緩刑或2年以下有期徒刑、拘役或罰金為限」之規定者外，
    檢察官與被告均不得上訴。
五、檢察官移送併案之94年度毒偵字第685號部分所扣得之塑膠
    袋1紙，被告否認係裝海洛因之殘渣袋，且乏證據證明該塑
    膠袋係供前揭犯罪之用，又非違禁物，爰不為沒收之諭知，
    附此敘明。
六、如有前項得上訴之情形，得自收受宣示判決筆錄送達之日起
    10 日內，向本院提出上訴書狀，上訴於第二審法院。
中　　華　　民　　國　　94　　年　　 4 　 月　　14  　日
                  刑事第三庭
                              書  記  官   賴寶合
                              審判長法官   楊麗文
以上正本證明與原本無異。
中　　華　　民　　國　　94　　年　　 4 　 月　　14  　日
                              書  記  官   賴寶合
毒品危害防制條例第10條
施用第一級毒品者，處 6 月以上 5 年以下有期徒刑。
施用第二級毒品者，處 3 年以下有期徒刑。
